臺灣臺北地方法院民事裁定
111年度家調裁字第75號
聲  請  人
即  原  告  林信賢  
相  對  人
即  被  告  林治全  
訴訟代理人  劉致琪  
上列當事人間確認親子關係不存在事件，本院裁定如下：
    主      文
確認聲請人與相對人間之親子關係不存在。
程序費用新臺幣參仟元由相對人負擔。
    理      由
壹、程序事項
一、按當事人就不得處分之事項，其解決事件之意思已甚接近或
    對於原因事實之有無不爭執者，得合意聲請法院為裁定，家
    事事件法第33條定有明文。經查，聲請人即原告依家事事件
    法第67條第1 項提起確認親子關係不存在，為不得處分之事
    項，然兩造對於原因事實之有無不爭執，合意聲請本院為裁
    定，核無不合，應予准許。
二、按就法律所定親子或收養關係有爭執，而有即受確認判決之
     法律上利益者，得提起確認親子或收養關係存在或不存在
    之 訴，家事事件法第67條第1 項定有明文。經查，聲請人
    主張聲請人於民國90年2月1日對相對人所為之認領行為無效
    等語，則兩造間親子關係是否存在之不明確，致聲請人在私
    法上之地位有受侵害之危險，而此項危險得以對於相對人之
    確認判決除去之，是聲請人有即受確認判決之法律上利益。
貳、實體事項
一、聲請人主張：緣聲請人於民國86年12月2日與第三人即相對
    人之母甲○○結婚，於86年12月26日登記，復於89年2月25日
    離婚。相對人即被告於90年1月15日出生，未受婚生推定，
    聲請人雖於90年2月1日認領相對人，然兩造間無血統上之親
    子關係。為此，爰依家事事件法第67條第1 項提起確認親子
    關係不存在之訴等語。並聲明如主文所示。
二、相對人則以：同意聲請人主張之事實等語。
三、按稱直系血親者，謂己身所從出或從己身所出之血親，民法
    第967條第1 項定有明文。因認領而發生婚生子女之效力，
    須被認領人與認領人間具有真實之血緣關係，否則其認領為
    無效，此時利害關係人均得提起認領無效之訴。又由第三人
    提起認領無效之訴者，如認領當事人之一方死亡時，僅以其
    他一方為被告即為已足（法院組織法第57條之1第2項修正施
    行前選編之最高法院86年台上字第1908號民事判例）。
四、經查，聲請人主張之事實，業據相對人所不爭執，復有戶籍
    謄本、出生證明書、三軍總醫院附設民眾診療服務區111年1
    1月7日親子鑑定告書為憑，而上開鑑定報告依據15組體染色
    體STR DNA位點分析結果，實務上證明聲請人不是相對人親
    生父親等情，有上開鑑定書在卷，足徵兩造間確無血統上之
    親子關係，聲請人於90年2月1日對相對人所為之認領行為無
    效。從而，聲請人依家事事件法第67條第1 項提起確認親子
    關係不存在之訴等語，為有理由，應予准許。
五、綜上所述，兩造確無血統上之親子關係。從而，聲請人依家
    事事件法第67條第1 項提起確認親子關係不存在之訴等語，
    為有理由，應予准許。
六、本件事證已臻明確，兩造其餘之攻擊防禦方法及所提證據，
    於判決結果不生影響，爰不一一論列，併此敘明。
七、依家事事件法第33條第1 項、第97條，非訟事件法第21條第
    2 項，民事訴訟法第78條，裁定如主文。
中　　華　　民　　國　　111 　年　　12　　月　　16　　日
                    家事法庭  法  官  温宗玲
以上正本係照原本作成。
如不服本裁定，應於送達後10日內，向本院提出抗告狀並表明抗
告理由（須附繕本，並繳納抗告費新臺幣1,000 元）。
中　　華　　民　　國　　111 　年　　12　　月　　16　　日
                              書記官　簡如